【裁判字號】    90,易,2677
【裁判日期】    900919
【裁判案由】    傷害
【裁判全文】
臺灣高雄地方法院刑事判決                          九十年度易字第二六七七號
    公  訴  人  臺灣高雄地方法院檢察署檢察官
    被      告  丙○○
右列被告因傷害案件，經檢察官提起公訴（八十九年度偵字第二Ｏ七四二號），本院
判決如左：
    主  文
丙○○連續傷害人之身體，處有期徒刑肆月，如易科罰金，以參佰元折算壹日。
    事  實
一、丙○○於民國八十九年八月二十四日，因將其所有自小客車一部，停放在高雄市
    苓雅區○○路二六０巷四十三號甲○○及乙○○夫妻之住處附近後，該自小客車
    之輪胎遭人刺破，丙○○懷疑係甲○○及乙○○二人所為，竟心生不滿，於八十
    九年八月二十五日早上八時三十分許，手持雨傘一把（未經扣案），至前述甲○○及乙○○住處找二人理論，雙方因停車問題復發生爭執，丙○○竟基於傷害之
    概括犯意，先以手持雨傘毆打甲○○頭部及手臂，乙○○見狀上前欲阻止丙○○
    ，丙○○復以該把雨傘揮打乙○○，致甲○○因此受有左頭頂皮下瘀血（二╳二
    公分）、左手掌背側瘀血（七╳六公分）、右前臂多處擦傷（零點五╳零點三公
    分、零點五╳零點一公分、零點七╳零點三公分、零點五╳零點二公分）之傷害
    ，乙○○則受有右肩部瘀傷（五╳三公分）之傷害。
二、案經甲○○及乙○○訴由高雄市政府警察局苓雅分局報告台灣高雄地方法院檢察
    署檢察官偵查起訴。
    理  由
一、訊據被告丙○○固坦承有於右揭時地手持雨傘一把至告訴人等住處欲找告訴人二
    人理論，及雙方因停車問題發生爭執之事實，惟矢口否認有何右揭傷害之犯行，
    並辯稱：案發當日伊找告訴人二人理論，雙方發生爭執後，告訴人甲○○即拿一
    把大木棍欲打伊，伊見狀即用手中雨傘阻擋，是告訴人夫婦聯手打伊，伊未傷害
    告訴人，至於告訴人甲○○受傷，係因告訴人甲○○手中木棍未拿穩自己碰到云
    云。經查，被告如何於右揭時地手持雨傘一把至告訴人等住處，先以雨傘擊打告
    訴人甲○○頭部，告訴人甲○○因為保護頭部致雙手亦因此遭擊打而受傷，告訴
    人乙○○為阻擋被告，遭被告手持雨傘毆打等情，均業據告訴人甲○○及乙○○
    於警偵及本院審理中指訴甚詳，而告訴人二人因此受傷之事實，有高雄市立民生
    醫院驗傷診斷書二紙在卷可憑，且告訴人二人指訴案發當日遭被告持雨傘毆打之
    處，亦與前揭驗傷診斷書所載告訴人二人受傷之部位為頭部、手部或肩部，及傷
    勢均為瘀血或擦傷相符，況被告亦不否認於案發當日伊有與告訴人等發生拉扯致
    跌倒受傷，是被告與告訴人雙方於案發當日因停車糾紛發生爭執後，被告有持手
    中雨傘連續毆打告訴人等之事實，自足堪認定，另被告所辯稱：告訴人甲○○有
    持木棍一把欲毆打伊，伊始持手中雨傘阻擋，伊亦因此而受傷一節，已據告訴人
    二人於警偵及本院審理中均堅決否認，且被告雖對告訴人二人提出傷害告訴，惟
    已因證據不足，經台灣高雄地方法院檢察署檢察官於九十年六月十一日，以八十
    九年度偵字第二Ｏ七四二號不起訴處分確定，有台灣高雄地方法院檢察署檢察官
    八十九年度偵字第二Ｏ七四二號不起訴處分書一份在卷足憑，是被告前揭所辯，
    自不足採信，另被告所提照片二張，欲證明其所有自小客車遭人潑灑硫酸毀損，
    惟此與本案被告是否有傷害告訴人等並無關連，至於被告所提出證人陳宣、鄰居
    高太太及告訴人兒媳婦聯絡電話等資料，欲證明伊於案發後有找告訴人等和解，
    惟告訴人等已於本院審理中表示堅持提出告訴，是被告所提前揭證據，亦與被告
    是否有傷害告訴人等無關。綜上所述，被告前揭所辯，僅係事後卸責之詞，不足
    採信，其有右揭傷害告訴人二人之犯行，應堪認定。
二、核被告所為，係犯刑法第二百七十七條第一項之傷害罪。被告先後毆打告訴人二
    人，時間緊接，方法相同，顯係基於概括犯意為之，應依連續犯規定論以一罪，
    並依法加重其刑。爰審酌被告犯後猶飾詞卸責，且告訴人甲○○及乙○○分別為
    八十二歲及七十歲，均係高齡之人，被告手持雨傘毆打二人，致告訴人二人受有
    前述傷害，對告訴人二人所造成痛苦，並非一般年輕人可比，且從本案發生至本
    院審理終結，已有一年餘，仍未與告訴人達成和解，顯見被告並無悔意，及被告
    犯罪手段與其他一切情狀，量處如主文所示之刑，並諭知易科罰金之折算標準。
    另被告用以犯罪之雨傘一把，雖係被告所有且係供犯罪所用之物，惟未經扣案，
    為避免日後執行困難，爰不予宣告沒收，併此敘明。末按行為後法律有變更者，
    適用裁判時之法律，刑法第二條第一項前段定有明文，又易服勞役及期間、數罪
    併罰之定執行刑、緩刑及易以訓誡易科罰金各事項，均依新法，有最高法院二十
    四年七月總會決議（二）可資參照，而刑法第四十一條已於九十年一月十日修正
    ，並於同年月十二日生效，參諸前揭法條規定及決議意旨，本件自應適用裁判時
    即修正後刑法第四十一條第一項規定，諭知易科罰金之折算標準，一併敘明。
據上論斷，應依刑事訴訟法第二百九十九條第一項前段，刑法第二條第一項前段、第
五十六條、第二百七十七條第一項、第四十一條第一項，罰金罰鍰提高標準條例第一
條前段、第二條，判決如主文。
中      華      民      國      九十      年      九      月    十九    日
                                  臺灣高雄地方法院刑事第三庭
                                          審判長法  官    宋  明  中
                                                法  官    李  淑  惠
                                                法  官    呂  憲  雄
右正本證明與原本無異。
如不服本判決，應於判決送達後十日內，向本院提出上訴狀。
                                                書記官    許  麗  珠
中      華      民      國      九十      年      九      月   二十一   日
附錄本判決論罪科刑之法條：
中華民國刑法第二百七十七條第一項
 (普通傷害罪)
傷害人之身體或健康者，處三年以下有期徒刑、拘役或一千元以下罰金。


司法院資訊處製作；財團法人民間司法改革基金會備份。
